臺灣高等法院臺中分院刑事裁定                民國九十一年度交抗字第三二二號
    抗  告  人
    即受處分人  甲○○
右抗告人因違反道路交通管理處罰條例案件，不服臺灣彰化地方法院中華民國九十一
年四月十一日裁定（民國九十一年度交聲字第七六號），提起抗告，本院裁定如左：
    主      文
抗告駁回。
    理      由
一、原裁定意旨略以：按聲明異議案件之處理，除準用刑事訴訟法有關規定外，依本
    辦法之規定處理；又交通法庭認為聲明不合法律上之程序或其異議權已喪失者，
    應以裁定駁回之，道路交通案件處理辦法第四條第一項、第十八條前段分別著有
    明文。次按受處分人不服第八條主管機關所為之處罰，得於接到裁決書之翌日起
    二十日內向管轄地方法院聲明異議，道路交通管理處罰條例第八十七條第一項定
    有明文。另道路交通案件處理辦法所稱之交通案件，係指違反道路交通管理處罰
    條例，經公路主管機關或警察機關或其聯合設置之裁決機關處罰後，聲明異議之
    案件，道路交通案件處理辦法第二條第一款亦著有規定。是依道路交通管理處罰
    條例第八十七條規定，向管轄法院聲明異議者，自以經公路主管機關或警察機關
    或其聯合裁決機關業已為裁決處罰之案件始得為之。易言之，異議人對交通違規
    之異議應針對上開機關之裁決案件，始得為之。經查本件異議人係經臺北市政府
    警察局信義分局舉發其交通違規後，以申訴之方式向前述警察分局表示不服上開
    機關之舉發，該分局於民國（下同）九十一年二月六日將調查經過函覆異議人，
    並將該函之副本檢送交通部公路局臺中區監理所彰化監理站，是本件卷內所附臺
    北市政府警察局信義分局書函並非裁決結果，嗣經原審依職權向交通部公路總局
    臺中區監理所彰化監理站調取受處分人本次受罰之相關資料，該站回函略以：「
    本案由甲○○君於九十一年一月十六日向本站申訴，目前本站尚未裁決．．．」
    等情，有該站九十年四月九日（九一）中監彰字第九一○八三三三號函在卷可稽
    ，足見本件裁決書尚未製作送達於異議人，異議人自無從依法對裁決書之裁決結
    果聲明異議。揆諸首揭說明，異議人所為之異議聲明違背法律上之程式，且屬不
    得補正，依法予以駁回抗告人之異議。
二、抗告意旨略以：抗告人即受處分人（下稱抗告人）甲○○並無舉發通知單上所載
    「機車未依規定兩段式左轉」之行為，舉發員警之舉發亦乏證據，原審裁定駁回
    ，難謂公允，故依法提出抗告云云。
三、原審以本件抗告人係經臺北市政府警察局信義分局舉發其交通違規後，以申訴之
    方式向前述警察分局表示不服上開機關之舉發，然本件卷內所附臺北市政府警察
    局信義分局書函並非裁決結果，嗣經原審依職權向交通部公路總局臺中區監理所
    彰化監理站調取抗告人本次受罰之相關資料，該站回函略以：「本案由甲○○君
    於九十一年一月十六日向本站申訴，目前本站尚未裁決．．．」等情，足見本件
    裁決書尚未製作送達於抗告人，抗告人自無從依法對裁決書之裁決結果聲明異議
    。原審裁定駁回抗告人之異議，核無不當。本件事證已臻明確，抗告人仍執前詞
    指摘原審裁定不當，為無理由，應予駁回。
四、據上論斷，應依道路交通案件處理辦法第二十六條、刑事訴訟法第四百十二條，
    裁定如主文。
中      華      民      國      九十一     年     五      月     九     日
                                臺灣高等法院臺中分院刑事第九庭
                                      審判長法  官  陳  筱  珮
                                            法  官  趙  春  碧
                                            法  官  吳  重  政
右正本證明與原本無異。
不得再抗告。
                                            書記官  林  育  德
中      華      民      國      九十一     年     五      月     九     日
                                                                        Ｒ
